ACORDAO-COMPLETO-2519566

ACÓRDÃO 1726/2022 ATA 29/2022 - PLENÁRIO

VISTOS, relatados e discutidos estes autos de admissão de pessoal efetuada pelo Tribunal Regional Federal da 3ª Região,
ACORDAM os Ministros do Tribunal de Contas da União, reunidos em sessão do Plenário, diante das razões expostas pelo Relator, com fundamento no art. 71, inciso III, da Constituição Federal e nos arts. 1º, inciso V, 39, inciso I, e 41 da Lei 8.443/1992, em:
9.1. considerar legal para fins de registro o ato de admissão de interesse do sr. Tairon Said Batista Leite;
9.2. dar ciência desta deliberação à Casa Civil da Presidência da República e à Presidência do Supremo Tribunal Federal, para conhecimento e adoção das medidas que eventualmente considerem pertinentes em relação à jornada de trabalho - e correspondente padrão remuneratório - atualmente fixada para os ocupantes do cargo de Analista Judiciário, área de apoio, especialidade medicina, dos órgãos do Poder Judiciário Federal.

Ato de admissão de pessoal.

Tribunal Regional Federal da 3ª Região.

3. Interessado: Tairon Said Batista Leite (XXX.799.236-XX).

13.1. Ministros presentes: Bruno Dantas (na Presidência), Benjamin Zymler (Relator), Augusto Nardes e Jorge Oliveira.
13.2. Ministros-Substitutos convocados: Augusto Sherman Cavalcanti e Marcos Bemquerer Costa.
13.3. Ministros-Substitutos presentes: André Luís de Carvalho e Weder de Oliveira.

BENJAMIN ZYMLER

Adoto como relatório o parecer subscrito pela representante do Ministério Público nos autos, Procuradora-Geral Cristina Machado da Costa e Silva:
	"Versam os autos sobre o ato inicial de admissão de Tairon Said Batista Leite, no cargo de analista judiciário - especialidade medicina - do Tribunal Regional do Trabalho da 3.ª Região - TRT-3, com posse e efetivo exercício a contar de 05/12/2018 (peça n.º 1) .
2.	Por meio dos pareceres uniformes de peças n.ºs 16 e 17, a Secretaria de Fiscalização de Integridade de Atos e Pagamentos de Pessoal e de Benefícios Sociais - Sefip - opina pela ilegalidade e negativa de registro do ato em questão por entender irregular a atribuição, pelo TRT-3, de remuneração integral ao servidor, a despeito de o interessado desempenhar apenas 20 horas semanais, com base em consulta respondida pelo Conselho Nacional de Justiça - CNJ - nesse sentido, mas em contrariedade com diversos precedentes já exarados pela Corte de Contas, a exemplo dos Acórdãos n.ºs 1.856/2009, 2.364/2009, 928/2013, 2.880/2013 e 1.055/2017, todos do Plenário, entre outras deliberações.
3.	Com efeito, o Conselho Nacional de Justiça, ao responder questão formulada Tribunal Regional Federal da 4.ª Região, nos autos do procedimento de controle administrativo n.º 0006585-15.2011.2.00.0000, decidiu, por unanimidade, pela adoção da jornada de 4 (quatro) horas diárias semanais aos servidores do cargo de Analista Judiciário - Apoio Especializado Medicina, desde que não ocupantes de cargo em comissão ou investidos em função de confiança. Reproduzimos a ementa da citada deliberação (fls. 43/51 da peça n.º 12) :
'EMENTA: TRIBUNAL REGIONAL FEDERAL DA 4ª REGIÃO - JORNADA DE TRABALHO DOS SERVIDORES MÉDICOS DO PODER JUDICIÁRIO - QUATRO HORAS DIÁRIAS - LEI 9.436/97.
1. Os servidores médicos do Poder Judiciário da União devem cumprir a jornada de trabalho de 4 (quatro) horas diárias, nos termos da Lei 9.436, de 5 de fevereiro de 1997.
2. Havendo eventual colisão entre o posicionamento do TCU e o do CNJ, é este que deve prevalecer no âmbito do Poder Judiciário. O Conselho Nacional de Justiça não está subordinado às decisões do Tribunal de Contas da União quando estas tratarem de matéria concorrente às competências estabelecidas a este Conselho pela Constituição Federal.
3. Pedido deferido para determinar ao Tribunal Regional Federal da 4ª Região a adoção da jornada de 4 (quatro) horas diárias aos servidores em exercício nos cargos de Analista Judiciário - Apoio Especializado Medicina, desde que não ocupantes de cargo em comissão ou investidos em função de confiança'.
4.	A decisão em questão invocou o disposto no artigo 1.º, caput, da Lei n.º 9.436/1997, seguindo o qual:
'Art. 1º A jornada de trabalho de quatro horas diárias dos servidores ocupantes de cargos efetivos integrantes das Categorias Funcionais de Médico, Médico de Saúde Pública, Médico do Trabalho e Médico Veterinário, de qualquer órgão da Administração Pública Federal direta, das autarquias e das fundações públicas federais, corresponde aos vencimentos básicos fixados na tabela constante do anexo a esta Lei.
§ 1° Os ocupantes dos cargos efetivos integrantes das Categorias Funcionais de que trata este artigo poderão, mediante opção funcional, exercer suas atividades em jornada de oito horas diárias, observada a disponibilidade orçamentária e financeira.
§ 2° A opção pelo regime de quarenta horas semanais de trabalho corresponde a um cargo efetivo com duas jornadas de vinte horas semanais de trabalho, observados, para este fim, os valores de vencimentos básicos fixados na tabela constante do anexo a esta Lei, assegurada aposentadoria integral aos seus exercentes.
§ 3° O adicional por tempo de serviço, previsto no art. 67 da Lei n° 8.112, de 11 de dezembro de 1990, em qualquer situação de jornada de trabalho, será calculado sobre os vencimentos básicos estabelecidos no anexo desta Lei.
§ 4° As disposições constantes dos §§ 1°, 2° e 3° deste artigo produzem efeitos a partir de 15 de agosto de 1991, data da edição da Lei n° 8.216, de 13 de agosto de 1991, não importando na percepção de vencimentos anteriores, sendo convalidadas as situações constituídas até a data de publicação desta Lei'.
5.	A Lei n.º 9.436/1997 foi posteriormente revogada pela Medida Provisória n.º 568/2012, a qual foi convertida na Lei n.º 12.702/2012.
6.	Entre os elementos trazidos aos autos pelo TRT - 3.ª Região, após a realização de diligência a cargo da Sefip, destacamos outra deliberação, dessa vez proferida pelo Conselho da Justiça Federal - CJF - em Sessão de 23/09/2019, nos autos do processo administrativo 0000512-95.2019.4.90.8000, por meio da qual reafirma o mesmo entendimento defendido pelo CNJ quanto à jornada de quatro horas diárias para o detentor do cargo de Analista Judiciário - especialidade medicina (fls. 61/65 da peça n.º 12) .
7.	A deliberação expedida pelo Conselho de Justiça Federal não abarca o Tribunal Regional do Trabalho da 3.ª Região, de que trata a presente admissão. No entanto, da leitura do referido documento extrai-se que a Primeira Turma do Supremo Tribunal Federal apreciou o Agravo Regimental em Mandado de Segurança n.º 31.556/DF, por meio do qual reconhece a legalidade da jornada de quatro horas para os servidores do Poder Judiciário federal ocupantes do cargo de médico. Transcrevemos a ementa da referida deliberação:
'EMENTA: AGRAVO INTERNO EM MANDADO DE SEGURANÇA. ACÓRDÃO DO CONSELHO NACIONAL DE JUSTIÇA. JORNADA DE TRABALHO DE QUATRO HORAS PARA ANALISTAS JUDICIÁRIOS MÉDICOS DO TRIBUNAL REGIONAL FEDERAL DA 2ª REGIÃO. DETERMINAÇÃO DO CONSELHO NACIONAL DE JUSTIÇA EM DETRIMENTO DO TRIBUNAL DE CONTAS DA UNIÃO. ART. 19, § 2º DA LEI 8.112/90. ART. 14 DO DECRETO-LEI 1.455/76. PREVALÊNCIA DE NORMA ESPECIAL SOBRE A GERAL. DECISÃO DO CNJ EM CONSONÂNCIA COM A JURISPRUDÊNCIA DESTA CORTE. AGRAVO INTERNO DESPROVIDO.
1. O regime jurídico aplicável a servidores públicos federais é unificado, nos termos da Lei 8.112/90, sendo que o art. 19, § 2º do referido dispositivo legal prevê a possibilidade de leis especiais regulamentarem diferentes jornadas de trabalho.
2. O art. 14 do Decreto-Lei 1.455/76 é norma específica que rege a jornada de trabalho de Analista Judiciário - Especialidade Medicina, estabelecendo carga horária de 20 (vinte) horas semanais, de sorte que, de acordo com o princípio hermenêutico lex speciali derogat generali, é a norma aplicável ao caso. Precedentes: MS 25.027, Relator Min. Carlos Velloso, Tribunal Pleno, DJ 01.07.2005, e MS 32.753 AgR, Relator Min. Dias Toffoli, Segunda Turma, DJe 1º.08.2017.
3. Agravo interno a que se NEGA PROVIMENTO' (MS 31556 AgR, Relator (a) : LUIZ FUX, Primeira Turma, julgado em 15/09/2017, PROCESSO ELETRÔNICO DJe-232 DIVULG 09-10-2017 PUBLIC 10-10-2017) .
8.	Na mesma linha, foi julgado o Agravo Regimental em Mandado de Segurança n.º 32.753/DF pela Segunda Turma do STF, cuja ementa trasladamos:
'EMENTA Agravo interno em mandado de segurança. Tribunal de Contas da União (TCU) . Jornada de trabalho de servidores públicos ocupantes de cargo de médico. Prevalência de norma especial sobre a geral. Ausência de impugnação específica dos fundamentos da decisão guerreada. Súmula 287 do STF, c/c o art. 317, § 1º, do RISTF. Agravo do qual não se conhece.
1. A insurgência, consubstanciada na alegação de que as decisões do Conselho Nacional de Justiça não possuem força vinculante perante a Corte de Contas, afasta-se da motivação expendida no ato jurisdicional que se pretende reformar - consistente na prevalência de norma especial sobre a geral acerca da jornada de trabalho dos servidores públicos ocupantes de cargo de médico.
2. A jurisprudência da Suprema Corte é pacífica no sentido de que cabe ao recorrente o ônus processual de impugnar todos os fundamentos da decisão guerreada, sob pena de o recurso de agravo ser obstado, nos termos da Súmula nº 287 do STF, c/c o art. 317, § 1º, do RISTF. Precedentes.
3. Agravo do qual não se conhece' (MS 32753 AgR, Relator (a) : DIAS TOFFOLI, Segunda Turma, julgado em 23/06/2017, PROCESSO ELETRÔNICO DJe-168 DIVULG 31-07-2017 PUBLIC 01-08-2017) .
9.	Por fim, ressaltamos que, por meio do Agravo Regimental em Mandado de Segurança n.º 33.212/DF, a Segunda Turma do STF, além de reafirmar o entendimento da Corte Constitucional sobre a legalidade da jornada de 20 horas semanais para os analistas judiciários da especialidade medicina, confirmou medidas liminares que anularam os Acórdãos n.ºs 1.390/2014 e 1.055/2017, ambos exarados pelo Plenário do Tribunal de Contas da União.
10.	Dessa feita, apesar dos entendimentos em contrário expedidos pela Corte de Contas, a jurisprudência do Supremo Tribunal Federal se orienta no sentido de que a jornada de trabalho dos ocupantes do cargo de Analista Judiciário - especialidade medicina - é de 20 horas semanais, sendo incabível a redução proporcional de remuneração, com fundamento no artigo 14 do Decreto-lei n.º 1.455/1976, que é norma específica a reger tais cargos.
11.	Deixamos, pois, de acolher a proposição sugerida pela Sefip e propomos a legalidade e registro do ato de admissão de Tairon Said Batista Leite.
12.	Ante todo o exposto, com as vênias de estilo por divergir do encaminhamento sugerido pela Sefip nos pareceres de peças n.ºs 16 e 17, esta representante do Ministério Público de Contas opina pela legalidade e registro do ato de admissão de Tairon Said Batista Leite, no cargo de analista judiciário - especialidade medicina (peça n.º 1) , em consonância com os precedentes exarados pelo Supremo Tribunal Federal nos AgRg em MS 31.556, 32.753 e 33.212."
É o relatório.

não há.

Procuradora-Geral Cristina Machado da Costa e Silva.

ADMISSÃO DE PESSOAL. ANALISTA JUDICIÁRIO, ESPECIALIDADE MEDICINA. JORNADA DE TRABALHO DE QUATRO HORAS. MATÉRIA REGULADA, NO ÂMBITO DOS QUADROS FUNCIONAIS DOS ÓRGÃOS DO PODER JUDICIÁRIO, SEGUNDO ENTENDIMENTO DO SUPREMO TRIBUNAL FEDERAL, PELO ART. 14 DO DECRETO-LEI 1.445/1976. LEGALIDADE. REGISTRO. COMUNICAÇÕES.

ATOS DE ADMISSÃO (ADS)

Secretaria de Fiscalização de Integridade de Atos e Pagamentos de Pessoal e de Benefícios Sociais (Sefip).

Trago este processo à deliberação do Plenário com fulcro no art. 17, § 1º, do Regimento Interno, haja vista envolver discussão acerca da jornada de trabalho aplicável aos servidores da área de medicina dos órgãos do Poder Judiciário, matéria sobre a qual se verifica divergência jurisprudencial entre esta Corte e o Supremo Tribunal Federal (STF) .
2.	Em exame, a admissão do sr. Tairon Said Batista Leite no cargo de Analista Judiciário, especialidade medicina, do Tribunal Regional Federal da 3ª Região (TRF-3) . A jornada de trabalho do servidor foi fixada pela origem em quatro horas, sem redução de remuneração.
3.	A Secretaria de Fiscalização de Integridade de Atos e Pagamentos de Pessoal e de Benefícios Sociais (Sefip) , na linha de inúmeros precedentes deste Colegiado e de ambas as Câmaras do Tribunal, manifesta-se pela negativa de registro do ato.
4.	O Ministério Público, de sua parte, "opina pela legalidade e registro [...], em consonância com os precedentes exarados pelo Supremo Tribunal Federal nos AgRg em MS 31.556, 32.753 e 33.212".
5.	Acompanho a proposta de encaminhamento oferecida pelo Ministério Público.
6.	De fato, o STF tem jurisprudência bem estabelecida no sentido de que, presentemente, a jornada de trabalho aplicável aos Analistas Judiciários da área de medicina seria de quatro horas, sem redução proporcional da remuneração estipulada para os ocupantes do mesmo cargo vinculados a outras áreas de atividade, cuja jornada é de oito horas. A título de ilustração, transcrevo alguns julgados:
MS 25.027
"EMENTA: CONSTITUCIONAL. ADMINISTRATIVO. MÉDICOS: JORNADA DIÁRIA DE TRABALHO. D.L. 1.445/76, art. 14. Lei 9.436, de 05.02.97, art. 1º. Lei 8.112, de 11.12.90, art. 19, § 2º. 
I. - A jornada diária de trabalho do médico servidor público é de 4 (quatro) horas. Decreto Lei 1.445/76, art. 14. Lei 9.436/97, art. 1º. 
II. - Normas gerais que hajam disposto a respeito da remuneração dos servidores públicos, sem especificar a respeito da jornada de trabalho dos médicos, não revogam a norma especial, por isso que a norma especial afasta a norma geral, ou a norma geral não revoga nem modifica a norma especial. 
III. - Mandado de segurança deferido" (Tribunal Pleno; relator Min. Carlos Velloso; julgado em 19/5/2005) .
MS 33.853
"EMENTA: Mandado de segurança. Tribunal de Contas da União (TCU) . Jornada de trabalho de analistas judiciários das áreas de medicina e odontologia. Prevalência de norma especial sobre a geral. Previsão de jornada reduzida não alcança ocupantes de cargo em comissão ou função comissionada. Mandamus do qual se conhece. Ordem concedida. 
1. Diante do silêncio da Lei nº 11.416/06 acerca da jornada de trabalho dos servidores do Poder Judiciário e existindo legislação que discipline a jornada de ocupantes de cargos públicos das áreas de medicina e odontologia, aplica-se a norma de caráter especial em detrimento da regra geral inserta no caput do artigo 19 da Lei nº 8.112/90. Inteligência do Decreto-Lei nº 1.445/76, c/c a Lei nº 9.436/97, revogada pela Lei nº 12.702/12 (relativamente aos servidores médicos) , e do Decreto-Lei nº 2.140/1984 (relativamente aos servidores odontólogos) . Precedentes. 
2. Mandado de segurança do qual se conhece. Ordem concedida" (Segunda Turma; relator Min. Dias Toffoli; julgado em 13/6/2017) .
AgR MS 31.556
"EMENTA: AGRAVO INTERNO EM MANDADO DE SEGURANÇA. ACÓRDÃO DO CONSELHO NACIONAL DE JUSTIÇA. JORNADA DE TRABALHO DE QUATRO HORAS PARA ANALISTAS JUDICIÁRIOS MÉDICOS DO TRIBUNAL REGIONAL FEDERAL DA 2ª REGIÃO. DETERMINAÇÃO DO CONSELHO NACIONAL DE JUSTIÇA EM DETRIMENTO DO TRIBUNAL DE CONTAS DA UNIÃO. ART. 19, § 2º DA LEI 8.112/90. ART. 14 DO DECRETO-LEI 1.455/76. PREVALÊNCIA DE NORMA ESPECIAL SOBRE A GERAL. DECISÃO DO CNJ EM CONSONÂNCIA COM A JURISPRUDÊNCIA DESTA CORTE. AGRAVO INTERNO DESPROVIDO. 
1. O regime jurídico aplicável a servidores públicos federais é unificado, nos termos da Lei 8.112/90, sendo que o art. 19, § 2º do referido dispositivo legal prevê a possibilidade de leis especiais regulamentarem diferentes jornadas de trabalho. 
2. O art. 14 do Decreto-Lei 1.455/76 é norma específica que rege a jornada de trabalho de Analista Judiciário - Especialidade Medicina, estabelecendo carga horária de 20 (vinte) horas semanais, de sorte que, de acordo com o princípio hermenêutico lex speciali derogat generali, é a norma aplicável ao caso. Precedentes: MS 25.027, Relator Min. Carlos Velloso, Tribunal Pleno, DJ 01.07.2005, e MS 32.753 AgR, Relator Min. Dias Toffoli, Segunda Turma, DJe 1º.08.2017. 
3. Agravo interno a que se NEGA PROVIMENTO" (Primeira Turma; relator Min. Luiz Fux; julgado em 15/9/2017) .
MS 33.115 AgR-segundo
"Ementa: Direito administrativo. Agravo interno em mandado de segurança. Jornada de trabalho dos analistas judiciários médicos. 
1. Ambas as turmas desta Corte já se manifestaram favoravelmente à jornada de trabalho de 20 (vinte) horas semanais para os analistas judiciários médicos (MS 31.556 AgR, Rel. Min. Luiz Fux, 1ª Turma; e MS 33.853, Rel. Min. Dias Toffoli, 2ª Turma) . 
2. Agravo a que se nega provimento" (Primeira Turma; relator Min. Roberto Barroso; julgado em 25/5/2018) .
7.	Como se vê, a tese encampada pela Corte Constitucional é a de que, embora a Lei 11.416/2006 tenha promovido ampla reestruturação das carreiras dos servidores do Poder Judiciário, não tratou de jornada de trabalho. Assim, para os servidores da área médica, em específico, continuaria a viger a jornada estabelecida no art. 14 do Decreto-Lei 1.445/1976:
"Art. 14 - Os ocupantes de cargos e empregos integrantes da Categoria Funcional de Médico ficam sujeitos à jornada de 4 (quatro) horas de trabalho, podendo, a critério e no interesse da Administração, exercer, cumulativamente, dois cargos ou empregos dessa categoria, inclusive no mesmo órgão ou entidade.
§ 1º - O ingresso nas Categorias Funcionais de Médico de Saúde Pública e de Médico do Trabalho far-se-á, obrigatoriamente, no regime de 8 (oito) horas diárias, a ser cumprido sob a forma de dois contratos individuais de trabalho, não fazendo jus o servidor à percepção da Gratificação de Atividade.
§ 2º - Correspondem à jornada estabelecida neste artigo os valores de vencimento ou salário fixados para as Referências especificamente indicadas no Anexo IV deste decreto-lei."
8.	Lembro que esse Decreto-Lei, quando editado, alcançava os servidores dos Poderes Legislativo e Judiciário, nos termos do art. 108, § 1º, da Emenda Constitucional 1/1969, combinado com a Lei Complementar 10/1971.
9.	Pois bem, no âmbito desta Corte de Contas, o entendimento prevalecente, até aqui, é de que as tabelas remuneratórias fixadas na Lei 11.416/2006 são aplicáveis à jornada ordinária de oito horas; destarte, as categorias profissionais com direito a jornadas reduzidas devem ter seus vencimentos proporcionalizados, sob pena de subversão da lógica e da hierarquia remuneratórias prestigiadas pelo Legislador. 
10.	Tal compreensão foi levada em diversas oportunidades ao escrutínio do STF, não recebendo, todavia, acolhida. Transcrevo, a propósito, trechos do relatório e do voto subscritos pelo Ministro Luiz Fux quando do julgamento do AgR MS 31.556 (ementa reproduzida acima; ênfase acrescentada) :
"[...] no dia 31.05.17, neguei seguimento ao writ, forte nos fundamentos de que prevalecem as normas específicas acerca da carga horária diária dos analistas judiciários médicos, quais sejam o Decreto-Lei 1.445/1976 e a Lei 12.702/2012, e que as ações mandamentais apontadas pelo impetrante como passíveis de alteração do entendimento desta Corte não se adequam ao caso sub examine. 
Irresignada, a União maneja o presente agravo interno. 
Em amparo de sua pretensão, alega que o controle externo exercido pelo Congresso Nacional, com o auxílio do TCU, nos termos dos artigos 70 a 75 da Constituição da República e da Lei 8.443/92, se sobrepõe às orientações fixadas pelo CNJ, nos âmbitos administrativo e financeiro. 
Ademais, aduz que a Lei 12.702/2012 não se aplica para a carreira de Analista Judiciário - Apoio Especializado Medicina, uma vez que o referido normativo se amoldaria, exclusivamente, ao Poder Executivo. Nessa linha, sustenta que 'aplicar a jornada de trabalho prevista para os médicos do Poder Executivo em conjunto com as tabelas remuneratórias previstas para outra carreira é tarefa que, na prática, acaba por criar terceira carreira, que empresta de cada legislação uma parte, formando um tertius genius não previsto pela legislação e que privilegia ao arrepio das disposições orçamentárias uma determinada carreira'.
............................................................................................................................................
[...] no ordenamento pátrio, o regime jurídico aplicável a servidores públicos federais é unificado, nos termos encartados pela Lei 8.112/90. No que tange à jornada de trabalho, o normativo prevê os limites de, no mínimo seis e, no máximo, oito horas diárias, estabelecendo, ainda, duas ressalvas em seus respectivos parágrafos: (i) cargo em comissão ou função de confiança; e (ii) carreiras previstas em leis especiais [art. 19, §§ 1º e 2º].
Diante disto, sustenta o agravante que o título aplicável à carreira de Analista Judiciário - Apoio Especializado Medicina seria a Lei 11.416/2006, cujo fito seria regulamentar a carreira de Analistas Judiciários. No entanto, razão jurídica não lhe assiste, tendo em vista que esse normativo se silencia quanto aos profissionais médicos do Judiciário. Com efeito, a interpretação mais correta do art. 19, § 2º, da Lei 8.112/90 aponta pela aplicação do Decreto-lei 1.445/76, que permanece atualmente em vigor [...].
Ademais, ressalte-se o dispositivo da Lei 9.436/97, o qual previa:
'Art. 1º A jornada de trabalho de quatro horas diárias dos servidores ocupantes de cargos efetivos integrantes das Categorias Funcionais de Médico, Médico de Saúde Pública, Médico do Trabalho e Médico Veterinário, de qualquer órgão da Administração Pública Federal direta, das autarquias e das fundações públicas federais, corresponde aos vencimentos básicos fixados na tabela constante do anexo a esta Lei.'
Pela leitura dos títulos normativos, conclui-se que a carreira médica no serviço público é de vinte horas semanais, o que abrange tanto o Poder Executivo quanto o Judiciário. Na questão específica do Judiciário, válido é observar que a revogação da Lei 9.436/97 não alterou em nada a carga horária da referida carreira, uma vez que permanece em vigor o Decreto-Lei 1.445/76, com base no princípio da lex specialis derogat generali.
Cumpre salientar, inclusive, que esta Corte se posicionou no mesmo sentido quando do julgamento do MS 25.027, Relator Min. Carlos Velloso [...].
No julgamento do precedente, sobressai a necessidade de trazer à colação o seguinte excerto, porquanto plenamente adequado à adequação e deslinde da presente controvérsia, in litteris: 
' (...) A Lei 9.436, de 05.02.97, que dispõe sobre a jornada de trabalho de médico, médico de saúde pública, médico do trabalho, médico veterinário, da Administração Pública Federal Direta, das Autarquias e das Fundações Federais, estabelece, no seu artigo 1º, que a jornada de trabalho diária dos referidos servidores é de 4 (quatro) horas. 
Tem-se, no caso, portanto, norma especial, específica, relativamente à jornada de trabalho diária dos médicos. Não importa que normas gerais posteriores hajam disposto a respeito da remuneração dos servidores públicos, de forma geral, sem especificar a respeito da jornada de trabalho dos médicos. [...] A questão específica, pois, da jornada de trabalho do médico continua sendo regida pela norma específica, por isso que, vale repetir, a norma geral não revoga nem modifica a norma especial ou, noutras palavras, a norma especial afasta a norma geral.'
............................................................................................................................................
Quanto à tese de que a Lei 12.702/12 não seria aplicável à referida carreira, insta consignar que esta norma dispõe sobre carreiras médicas no Poder Executivo, mas o Decreto-Lei 1.455/76, que continua válido, prevê a jornada de vinte horas para todos os cargos médicos da União, o que inclui os servidores vinculados ao Poder Judiciário.
Finalmente, cumpre reiterar o exposto na decisão agravada, com relação à suposta conexão entre a presente discussão e o julgamento do MS 25.875 e MS 25.918, uma vez que se constata, de plano, que estas ações mandamentais foram impetradas por médicos integrantes do próprio quadro do Tribunal de Contas da União contra acórdão do TCU [...].
 Tal raciocínio não pode ser aplicado, in casu. Isso porque a Lei 10.356/2001, que dispõe sobre o Quadro de Pessoal e o Plano de Carreira do Tribunal de Contas da União, apresenta disposição específica em relação à jornada dos servidores com especialidade em medicina, enquanto que a Lei 11.416/2006, referente ao Poder Judiciário, nada dispôs acerca da matéria. 
Portanto, resta configurada plena consonância da decisão agravada com a jurisprudência consolidada desta Corte, o que impõe o desprovimento do presente agravo."
11.	Como se vê, para o STF:
	- a jornada de trabalho dos servidores da área médica do Poder Judiciário ainda é aquela estabelecida no Decreto-Lei 1.445/1976, que, quando editado, alcançava os servidores dos Três Poderes;
	- a Lei 11.416/2006, que "dispõe sobre as carreiras dos servidores do Poder Judiciário da União", por silenciar em relação ao tema jornada de trabalho, alcança os servidores da área médica apenas nos quesitos por ela tratados, em particular, a remuneração;
	- a Lei 12.702/2012, que derrogou a Lei 9.436/1997 e passou a dispor sobre as carreiras médicas do Poder Executivo, inclusive jornada de trabalho, não é aplicável aos servidores do Poder Judiciário;
	- a Lei 10.356/2001, que "dispõe sobre o quadro de pessoal e o Plano de Carreira do Tribunal de Contas da União", por disciplinar em específico a jornada de trabalho dos médicos da Corte, derrogou, em relação a esses servidores, a disciplina do Decreto-Lei 1.445/1976.
12.	Nessas circunstâncias, em homenagem ao princípio da segurança jurídica, defiro o registro do ato tratado neste processo.
13.	Sem embargo, tenho por oportuno dar ciência a respeito à Casa Civil da Presidência da República e ao Supremo Tribunal Federal. 
14.	A primeira, em face da peculiaridade de o Decreto-Lei 1.455/1976, editado pelo Poder Executivo, ainda se prestar à fixação da jornada de trabalho dos médicos do Poder Judiciário, a despeito de a totalidade das carreiras médicas da própria Administração Federal estar submetida, atualmente, a regramento diverso (mais notadamente, a Lei 12.702/2012) .
15.	O segundo, em virtude da competência atribuída à Suprema Corte pelo art. 96, inciso II, da Constituição Federal, a saber, a iniciativa de lei para estruturação dos serviços auxiliares do Poder Judiciário. 
16.	Aqui, observo que, embora as Leis 12.702/2012 (Poder Executivo) e 10.356/2001 (TCU) , por exemplo, admitam a existência de jornada de trabalho diferenciada para os médicos, eventual redução em relação à jornada padrão de oito horas implica redução proporcional da respectiva remuneração.
17.	Isso, todavia, não se dá com os médicos do Poder Judiciário, uma vez que, de um lado, as tabelas remuneratórias de suas três carreiras (analista, técnico e auxiliar judiciário) se encontram na Lei 11.416/2006 (que não contempla nenhuma distinção dos cargos por área de atividade ou especialidade) e, de outro, a jornada de trabalho dos analistas judiciários, área de apoio, especialidade medicina, se encontra no Decreto-Lei 1.445/1976.
18.	Como consequência do fato, algumas distorções funcionais parecem surgir. Para não me estender no ponto, até porque tal não é o objetivo deste processo, verifico que o sr. Tairon Said Batista Leite, médico em início de carreira no TRF-3, com jornada de quatro horas, percebe remuneração bruta, consideradas unicamente as rubricas de caráter permanente de seu cargo efetivo, da ordem de R$ 13.800,00. Caso exercesse dois cargos no mesmo órgão (hipótese, diga-se de passagem, admitida no Decreto-Lei) , perfazendo uma jornada total de oito horas, o servidor - repito, em início de carreira - receberia R$ 27.600,00, remuneração equivalente a quase 80% do subsídio dos Desembargadores do Tribunal, que trabalham em regime de dedicação integral. Em fim de carreira, os rendimentos do servidor (assim, acima de R$ 39.000,00) superariam em mais de 10% o subsídio dos magistrados. 
	Diante do exposto, voto no sentido de que este Colegiado adote a deliberação que ora submeto à sua apreciação.
TCU, Sala das Sessões Ministro Luciano Brandão Alves de Souza, em 27 de julho de 2022.
	
BENJAMIN ZYMLER 
Relator